最高法院刑事判決                              八十六年度台上字第七四六七號
    上  訴  人  甲○○
右上訴人因強盜案件，不服台灣高等法院台南分院中華民國八十六年十月月二日第二
審判決（八十六年度上訴字第一一四三號，起訴案號：台灣雲林地方法院檢察署八十
五年度偵字第一○一號），提起上訴，本院判決如左：
    主  文
上訴駁回。
    理  由
按刑事訴訟法第三百七十七條規定，上訴於第三審法院，非以判決違背法令為理由，
不得為之。是提起第三審上訴，應以原判決違背法令為理由，係屬法定要件。如果上
訴理由狀並未依據卷內訴訟資料，具體指摘原判決不適用何種法則或如何適用不當，
或所指摘原判決違法情事，顯與法律規定得為第三審上訴理由之違法情形，不相適合
時，均應認其上訴為違背法律上之程式，予以駁回。本件上訴人甲○○上訴意旨略稱
：依照劉志強於警訊，林鋒昇於檢察官偵查中所述，係因王祥州騎機車，在上訴人之
自小客車後面猛按喇叭，引起上訴人之不滿，才打王祥州。王祥州亦供稱，係騎機車
在上訴人後面按喇叭，引起上訴人不滿，就下來打伊，足見上訴人毆打王祥州，純係
因不滿王祥州超車猛按喇叭引起，並無不法所有之意圖，至於上訴人向王祥州索取財
物，係在強暴行為完成後，與懲治盜匪條例第五條第一項第一款之要件不符合，原判
決以該規定論罪科刑，有適用法則不當之違背法令云云。惟查：上訴人於警訊稱：「
在斗六市○○路彰化銀行前毆打王祥州，並令王祥州交付身上之財物、現金、手錶」
，林鋒昇於警訊稱：「當車子繞至彰化銀行前，看到王祥州正在自動提款機提款，甲
○○便提議要搶王祥州，我與甲○○便從車上各持一支棒子共同毆打王祥州，王祥州
被毆傷害，甲○○命王祥州取下手錶、現款」，且經王祥州於警訊、一審中指訴綦詳
，為其認定上訴人與林鋒昇共同意圖為自己不法之所有毆打王祥州，致使不能抗拒而
取其現款、男用手錶，所憑之證據及認定之理由。按共同正犯之林鋒昇於警訊時已明
確指出係因看到王祥州在自動提款機前提款，甲○○乃提議要搶，才下車持棒毆打後
令其交付財物，被害人係在不能抗拒之情況下交付財物，自與懲治盜匪條例第五條第
一項第一款之規定相符合。上訴人及共同正犯林鋒昇於偵查，劉志強於警訊所述係因
超車按喇叭引起爭執而施強暴，無非飾卸之詞，為原判決所不採，係事實審認事採證
之職權行使。上訴意旨仍為事實上之爭執空口否認犯罪，難認為適法之第三審上訴理
由。其上訴違背法律上之程式，應予駁回。
據上論結，應依刑事訴訟法第三百九十五條前段，判決如主文。
中      華      民      國    八十六    年      十二    月    十九      日
                              最高法院刑事第二庭
                                  審判長法官  施  文  仁
                                        法官  陳  炳  煌
                                        法官  張  淳  淙
                                        法官  洪  文  章
                                        法官  林  錦  芳
      右正本證明與原本無異
                                              書  記  官
中      華      民      國    八十六    年      十二    月    二十三    日
